臺北高等行政法院判決
　　　　　　　　　　　　　　　92年度訴字第05654號
　　　　　　　　　　　　　　　.
原　　　告　金有名堂餐飲事業有限公司
代　表　人　甲○○
訴訟代理人　張清讚（會計師）住台北市松山區○○○路○段97
　　　　　　　　　　　　　　　.
被　　　告　財政部臺北市國稅局
代　表　人　張盛和（局長）
訴訟代理人　乙○○
上列當事人間因營利事業所得稅事件，原告不服財政部中華民國
92年11月17日台財訴字第0920055991號訴願決定，提起行政訴訟
。本院判決如下︰
    主  文
原告之訴駁回。
訴訟費用由原告負擔。
    事  實
壹、事實概要︰
  一原告辦理民國（下同）87年度營利事業所得稅結算申報後，
    被告機關查核時，以「營業成本」無法勾稽為由，而依行業
    代號：5711-11號，業別：中式餐館，同業利潤標準毛利率4
    5%，核定營業成本為新臺幣（下同）7,460,985元。
  二原告不服上開核定而申請復查，但復查結果未獲變更，經向
    財政部提起訴願，亦經財政部於92年11月17日以台財訴字第
    0920055991號訴願決定駁回原告之訴願，原告因此提起本件
    行政訴訟。並在本院審理中一併對營業費用之核定表示不服
    。
貳、兩造聲明：
  一原告聲明：
    求為判決撤銷原處分（復查決定）及訴願決定。
  二被告聲明：
    求為判決駁回原告之訴。
參、兩造之爭點：
  一原告主張：
    (一)就租稅法律主義而言，得依同業利潤標準逕行核定而不論
      其真實者，僅限於所得稅法第83條及同法施行細則第81條
      所規定之『未提示』或『未依限期提示』帳簿、文據兩者
      ，改制前行政法院迭有判例（例如：56判18、235、297；
      57判60；61判198等是）。法條中並無『營業成本無法分
      析』或『營業成本無法勾稽』亦得依同業利潤標準逕行核
      定之文字規定。更何況，被告機關既從未通知原告補正，
      亦未通知原告提示帳簿文據以外之任何資料備供分析或勾
      稽之用，更未具體指明攸關營業成本之何種分析或勾稽無
      法進行。僅憑一句空泛的『無法分析或無法勾稽』，即棄
      原告真實之營業成本支出於不顧，逕依同業利潤標準核定
      ，顯與上開所得稅法第83條及同法施行細則第81條之規定
      違背。
    (二)復按，所謂『營業成本無法分析』或『營業成本無法勾稽
      』乙事，固與原始資料是否詳實有關，更重要的是擔當分
      析或勾稽的人員專業能力是否足堪勝任。如屬後者，卻要
      原告承擔不利益之後果，顯非法律所許。何況，依行政程
      序法第5條及第8條揭示之『明確原則』及『誠實信用原則
      』，被告機關理應具體指明何種營業成本無法分析，何項
      營業成本無法勾稽，並通知原告補正因應，俾臻可分析或
      可勾稽之境界。被告機關未此之圖，竟逕為不利原告之行
      政處分，顯有不合。
    (三)再查，原告於被告稽徵機關調查期間，既無『未提示』亦
      無『未依限期提示』帳簿、文據之情事。而被告機關無論
      於調查或復查期間，均未依前引61判198號等判例意旨，
      通知原告補正資料俾利分析或勾稽之用。殊不知被告機關
      所稱『營業成本無法分析』或『營業成本無法勾稽』乙節
      ，究係所有之營業成本均無法分析或勾稽？抑或僅部分營
      業成本無法分析或勾稽？原告百思無解！
    (四)因為，原告87年度之商業會計事務及稅務申報事務，均係
      委託某（暫隱其名）聯合會計師事務所處理。當年度計依
      法設有：日記帳、現金帳、銷貨帳、進貨帳、原料帳、存
      貨帳及總分類帳等7種帳簿，並依法編製傳票，逐一登載
      、記錄。既符合『商業會計法』之規定，亦符『稅捐稽徵
      機關管理營利事業會計帳簿憑證辦法』之規定。何以知名
      聯合會計師事務所負責編製的傳票、登錄的帳簿及據以申
      報的營業成本，竟然無法分析也無法勾稽？
    (五)再查，『核實課徵』乃所得稅課徵之基本原則，故前開行
      政法院判例多一再重申『惟納稅義務人如已提供有關資料
      ，稽徵機關即應就其提供之資料調查認定，不得仍援前開
      規定，核定其所得額。』（57判60參照）。第查，原告列
      報營業成本10,174,372元，其明細筆筆可稽，每筆進貨均
      取有合法憑證。論理，應可調查認定。否則，同屬營業成
      本並取具合法憑證之支出，何以只能認列其中之7,460,98
      5元，而不能認列其餘之2,712,387元為計算所得額之減項
      ，以致違背所得稅法第24條等核實課稅之規定？
    (六)何況，經分析原告列報之營業成本10,174,372元後，發現
      其中：酒及果汁等飲料類計855,800元；豬牛羊肉疏菜等
      食材7,004,708元；廚師等直接人工薪資1,924,000元；水
      電瓦斯等製造費用389,864元，合計為10,174,372元無訛
      。
    (七)又查，『營利事業之費用與損失，應視其性質分為營業費
      用（如銷售、管理費用）與營業成本（如製造費用），分
      別審定並轉正。』營利事業所得稅查核準則第60條訂有明
      文。經分析原告列報之營業成本發現，原告列報之營業成
      本中包括性質非為產品成本，而應為營業費用的桌巾洗滌
      費169,000元、餐具用品（包括餐具80,750元、餐巾紙454
      元、便當盒11,429元及免洗餐具29,715元）122,348元，
      合計291,348元。轉正後，原告列報之營業成本應由10,17
      4,372元降為9,883,024元；營業費用，則應由2,623,590
      元增加為3,914,938元。此一分析結果似乎顯示，被告機
      關初查並未就原告列報之營業成本進行分析，而非營業成
      本無法分析，否則原告此一性質分類之誤，何以未由被告
      機關分別審定並轉正之？
    (八)退一萬步言，原告列報之營業成本果然無法分析亦無法勾
      稽（然而這應非事實），而得放棄核實課徵，逕依同業利
      潤標準核定。則（一）原告地處北市偏遠之木柵（詳原告
      營業地址），成本相近之同質量飯菜，售價與市中心飯店
      售價有天壤之別，毛利率顯不相同之前提下，等同適用唯
      一之『同業利潤標準』，於憲法揭示之平等原則似乎有違
      ；（二）原告同址於87年3月9日停業之前原係由姐弟檔經
      營『有名堂小吃店』；（三）原告於86年10月8日方由同
      姐弟檔申請奉准設立，原小吃店之營業內容仍未完全斷絕
      （參見證3之1養樂多銷貨成本13,800元及理由(七)所述便當
      盒11,429元之進貨可悉）；（四）被告機關仍依小吃店之
      同業利潤標準毛利核定原告86年度的營利事業所得稅申報
      等事實，應得比照營利事業所得稅查核準則第58條第3項
      規定之精神，於核實認定而不可得後，按上年度核定情形
      核定（仍依小吃店之同業利潤標準毛利）之，俾符法制。
    (九)其次，依財政部頒『擴大書面審核營利事業所得稅結算申
      報案件實施要點』之規定，全年營業額在3,000萬元以下
      之餐飲業，自動調整純益率達9%以上者，即可書面審核，
      按申報數核定，甚至不必問是否曾依法設帳及記錄。原告
      87年度營業收入僅1,300餘萬，並誠實記帳，苟僅因空泛
      之『營業成本無法分析』，即比照『未提示』或『未依限
      期提示』帳簿文據之刁民，課以高達18%之同業利潤標準
      純益率的『懲罰性』所得稅，剔除高達270餘萬元具有合
      法憑證的真實支出（具實質處罰性質），顯與稅法鼓勵誠
      實記帳及誠實申報之立法意旨違背，反有鼓勵投機之嫌。
      兩相比較，似有獨厚擴大書面審核，而薄申報查帳之嫌，
      殊與租稅公平之平等精神悖離。
    (十)財政部訴願決定理由稱原告『未提具體事證』之說，亦顯
      屬空泛，有違行政程序法所明定之『明確原則』及『誠實
      信用原則』。蓋查，原告聲明備有進貨帳、原料帳、存貨
      帳等攸關營業成本之帳簿憑證，可供依法查帳認剔，核實
      認定原告87年度課稅所得額，何來『未提具體事證』之論
      ！難道帳簿憑證並非具體事證？
    (十一)按『具備稅法所規定之一定要件者，稅捐稽徵機關始對之
      有課稅處分之權能，主張稅法所規定之法律效果者，應就
      該規定之要件，負舉證責任』（改制前最高行政法院75年
      度判字第681號裁判要旨參照）。準此，被告機關應就其
      『營業成本無法分析』之說，提出具體證據說明，否則，
      系爭行政處分即不合法。
  二被告主張：
    (一)按「稽徵機關進行調查或復查時，納稅義務人應提示有關
      各種證明所得額之帳簿、文據；其未提示者，稽徵機關得
      依查得之資料或同業利潤標準，核定其所得額。」為行為
      時所得稅法第83條第1項所明定。又「本法第83條所稱之
      帳簿文據，其關係所得額之一部或關係課稅年度中某一期
      間之所得額，而納稅義務人未能提示者，稽徵機關得就該
      部份依查得之資料或同業利潤標準核定其所得額。」復為
      同法施行細則第81條所規定。所謂未提示，兼指帳簿文據
      全部未提示，或雖提示而有不完全、不健全或不相符者均
      有其適用，改制前行政法院著有61年判字第198號判例、
      71年度判字第1200號、第1219號等判決可資參照。
    (二)原告87年度列報營業成本10,174,372元，被告初查以原告
      之營業成本無法分析查核，乃依行業代號：5711-11號，
      業別：中式餐館之同業利潤標準毛利率45%，核定營業成
      本為7,460,985元，原告復查主張，公司名稱雖為餐飲公
      司，但實係經營一般便餐小吃店，請予復查，又訴願時訴
      稱，請改依帳證資料核實認定，或依小吃店及中式餐飲折
      衷之毛利率，或依擴大書面審核之純益率核定，資為爭議
      。
    (三)本件原告之營業成本無法分析，被告乃按查得之同業利潤
      標準毛利率45%，核定營業成本，並無不合。復查階段原
      告曾委託陳明涵於92年6月23日到本局備查，惟未提示相
      關營業成本帳簿、憑證資料以供查核，查原告之營利事業
      登記資料，其主行業別為中式餐館，又進貨憑證之內容多
      為海鮮、烏魚卵等食材及洋酒，實際經營係為行業代號：
      5711-11號，業別為中式餐館，原告訴稱應以「5711-14」
      一般便餐、麵食、點心店，毛利率為25%，或依小吃店及
      中式餐飲折衷之毛利率，或依擴大書面審查之純益率核算
      營業成本等情，核無足採，茲原告復執陳詞爭執，核無理
      由。
    (四)綜上論述，本件原處分及所為復查、訴願決定均無違誤，
      為此請求判決如被告答辯之聲明。
    理  由
壹、兩造爭執之要點：
  一針對原告87年度營利事業課稅所得之認定，原告在復查及訴
    願階段均係以「營業成本」之認定據為其行政爭訟標的。雙
    方之爭執點集中在：原告要求核實認定，如果無法核實勾稽
    ，亦應以毛利率較低之小吃業來推計原告之營業成本。被告
    機關則以「原告之營業成本無法分析勾稽」為由，依「行業
    代號：5711-11號，業別：中式餐館」之同業利潤標準毛利
    率45%，核定原告當年度之營業成本。
    【註】：原告申報之營業成本為10,174,372元。
            被告機關推計結果，原告當年度之營業成本為7,46
            0,985元。
  二原告主張之具體內容則可詳述如下：
    (一)本案應無所得稅法第83條及同法施行細則第81條之適用：
      1.所得稅法第83條及同法施行細則第81條僅規定『未提示
        』或『未依限期提示』帳簿、文據兩者，得依同業利潤
        標準逕行核定，而法條中並無『營業成本無法分析』或
        『營業成本無法勾稽』亦得依同業利潤標準逕行核定之
        文字規定。
      2.縱使營業成本無法分析、勾稽之情形，係在所得稅法第
        83條及同法施行細則第81條規範範圍內，本案仍無適用
        之餘地：
        (1)被告機關非但未具體指明攸關營業成本之何種分析或
          勾稽無法進行，更從未通知原告補正，亦未通知原告
          提示帳簿文據以外之任何資料備供分析或勾稽之用，
          何來所得稅法第83條及同法施行細則第81條之適用？
        (2)縱被告機關有通知原告補正，原告之營業成本仍非無
          法分析、勾稽，而無所得稅法第83條及同法施行細則
          第81條適用之餘地：
          原告87年度之商業會計事務及稅務申報事務，均委
            託聯合會計師事務所處理，且設帳亦符合『商業會
            計法』之規定，何以竟然無法分析、無法勾稽？
          原告列報營業成本10,174,372元，其明細筆筆可稽
            ，每筆進貨均取有合法憑證，應可調查認定。
          被告機關初查並未就原告列報之營業成本進行分析
            ，而非營業成本無法分析，否則被告機關何以未發
            現並轉正原告成本、費用之分類錯誤（即營業成本
            中有291,348元應轉正為營業費用）？
    (二)縱認原告之營業成本無法分析、勾稽，而應依所得稅法第
      83條及同法施行細則第81條之規定，以同業利潤標準逕行
      核定時，其行業別亦應選擇「一般便餐、麵食、點心店」
      （代號：5711-14，毛利率為25%）之業別，而非被告機關
      所採「中式餐館」（代號：5711-11，毛利率為45%）之業
      別。
    (三)原告87年度營業收入僅1,300餘萬，並誠實記帳，相對於
      「依財政部頒『擴大書面審核營利事業所得稅結算申報案
      件實施要點』之規定，凡全年營業額在新台幣3,000萬元
      以下之餐飲業，自動調整純益率達9%以上者，即可書面審
      核」而言，似有獨厚擴大書面審核，而薄申報查帳之嫌，
      殊與租稅公平之平等精神悖離。
    (四)就舉證責任而言：按『具備稅法所規定之一定要件者，稅
      捐稽徵機關始對之有課稅處分之權能，主張稅法所規定之
      法律效果者，應就該規定之要件，負舉證責任』（改制前
      行政法院75年度判字第681號裁判要旨參照）。准此，被
      告機關應就其『營業成本無法分析』之說，提出具體證據
      說明，否則，系爭行政處分即不合法。
  三故知本案之爭點在於：被告機關可否依所得稅法第83條及同
    法施行細則第81條對本案原告進行推計課稅？若可，其行業
    別之選擇又應如何？
  四至於原告在本院審理中又主張「其原列報之營業成本中有部
    分性質上非屬產品成本，而應轉正為營業費用（金額合計為
    291,348元）」一節，本院則認為：
    1.稅捐法制本諸爭點原則，其行政爭訟之範圍應由當事人決
      定，而未經前階段行政爭訟者，即不能在後階段為行政爭
      訟。
    2.本案中原告自復查起即未對上開營業費用部分為爭議，而
      延至本院行政訴訟再行主張，自已違反爭點原則，其此部
      分起訴顯非合法。本院爰以程序上更為慎重之判決駁回之
      ，但不在下述實體判斷中說明。
貳、本院判斷：
  一本案所涉爭點之法理背景說明：
    (一)按餐飲服務營業之課稅所得認定，在現行稅法上面臨著以
      下之問題：
      1.由於餐飲服務營業之物料成本為食物，其使用難以明確
        記錄，所以年底結算時，其存貨無法以「永續盤存制」
        來進行勾稽，如果採取「定期盤存制」來計算使用之物
        料成本，又面臨物料支出是否使用於營業活動中無法確
        定之困境，一樣無法勾稽。所以現行實務上向以毛利率
        推計方式，來計算餐飲服務業之課稅所得。至於銷售時
        現場人工費用支出則因為其支出時點已在銷售商品及服
        務時，所以列為費用核實認列。
      2.在這裏特別必須言明，如果營利事業是製造業，而其成
        本中之「料」、「工」、「費」中，僅有原料部分無法
        核實認定時，則依營利事業所得稅查核準則第58條第2
        項有關「超耗」之規定，該營利事業得依同業耗料通常
        水準來認定其物料成本，結果就等同於「營業成本之一
        部推計」。又由於目前推計之利潤標準均屬偏高，實質
        上具有懲罰納稅義務人之效果，因此「一部推計」如與
        所得稅法第83條第3項之全部推計觀之，其規定內容顯
        然有利於製造業。
      3.而這樣的法律規定，卻因餐飲業不被歸類於製造業，以
        致於無法於餐飲業適用，其結果國內絕大部分之餐飲業
        均會因其食材成本無法核實認列，導致全部營業成本均
        必須採取推計方式來認定其營業成本。
    (二)面對上開課題之處理原則：
      1.即使「稅捐法律原則」下，具體個案適用稅法之規定時
        ，仍然許可法院按照法之價值體系，來決定有無「從整
        體架構觀察，應規範而未規範」之「法律漏洞」存在，
        並以「目的性擴張」之方式來加以填補。
      2.而製造業之所以容許「以超耗觀念而為一部之推計」，
　　　　乃是因為製造過程中，一個成品之製成，可能需要多種
　　　　不同之材料零件，而這些零件材料種類多，單價低，或
　　　　使用過程中有耗損，但又隨時記錄之成本又太高，如果
        僅因物料部分無法勾稽，即認為全部無法勾稽，而以推
        計方式認定全部之營業成本，則對從事製造業之營利事
        業，顯屬過苛，因此才有上述超耗之法規範。
      3.在此觀點下，從「平等原則」之法理言之，餐飲業更有
        適用「超耗」規定之必要性與急迫性，因為在餐飲之營
        業活動中，要求食材核實認列，管理成本過高（難道要
        師在房內用、用薑都要逐一記錄不成﹖），其與
        製造業所面臨之困境完全相同。從「本質相同之事項應
        為相同處理」之平等原則法理，當然也應如此處理。
      4.不過法院如欲將餐飲業類推適用上述超耗之規定時，首
        先必須面臨一個困難，即是稅捐稽徵機關並沒有對餐飲
        業之一般耗用原料平均數量訂出標準來，因此餐飲業之
        「超耗一部推計」即沒有一個標準可供依循，或許正是
        因為如此，以致司法實務上從未曾將超耗之規定「類推
        適用」在製造業以外之行業。
      5.又即使現階段司法實務受限於現實環境（即餐飲業沒有
        制定出一般耗用原料標準），而不容許餐飲業之一部推
        計，但此一現實狀況所可能導致之不公平結果，法院畢
        竟難以「視而不見」，所以就會儘可能壓縮「營業成本
        」之適用領域，而將實際支付之費用劃入「可核實認列
        」之費用中。
    (三)面對上開課題之處理方式：
      按對餐飲業成本與費用之劃分，原則上可用「房」與「
      大廳」之「內、外場」來區別，「內場」之食材原料、
      師人事費用與固定資產之攤提，均屬「成本」；而「外場
      」之服務器材、服務人員薪資以及固定資產之攤提則被列
      為「費用」。這樣的劃分標準之所以合理，是因為餐飲業
      主要還是在提供餐飲服務，因此費用大部分都產在外場大
      廳部分，而內場房中之成本費用支出占整體成本費用之
      比例比較低，這樣推計之結果即使有「營業成本低估，導
      致毛利高估」之情事，但餐飲之營利事業仍可用外場可核
      實認列之費用來扣減高估之毛利，這樣的標準比較能夠合
      理反應餐飲業之獲利現況（讓其最接近於社會實情）。
  二在上開法理背景基礎下，本院判斷之結論如下：
    (一)由前述法理背景可知，餐飲業由於其先天上之限制，導致
      物料存貨無法採用永續盤存制，而須採定期盤存制，而定
      期盤存制之計算過程，係先決定期末存貨，再由期末存貨
      倒推得出本期之銷貨成本，其最大的問題在於無法掌握物
      料耗用之真實情況，若有挪用於非營業使用之情形，亦將
      填塞隱藏於銷貨成本中，導致銷貨成本之高估，進而侵蝕
      稅基，而有違量能課稅原則，是以，餐飲業之推計課稅有
      其必要性。
    (二)惟餐飲業之營業成本中，僅物料有事實上無法勾稽的困難
      ，本來只須對該部分進行一部推計即可，惟現行法僅對製
      造業設有「超耗」推計之規定（營利事業所得稅查核準則
      第58條第2項參照），而此規定並不適用於餐飲業，縱使
      餐飲業欲類推適用製造業之超耗規定，仍面臨無同業通常
      耗料標準可供參考之窘境，而無從推計，從而餐飲業之營
      業成本在不得已的情況下，必須採用全部推計。對於此一
      問題，折衷作法是，將實際支付之費用儘可能劃入「可核
      實認列」之營業費用中，實質上壓縮了營業成本之推計範
      圍，至於其劃分之標準係以「房」與「大廳」之「內、
      外場」來區別。
    (三)是以本院認為在本案中，被告機關依所得稅法第83條及同
      法施行細則第81條之規定，以「行業代號：5711-11號，
      業別：中式餐館」之同業利潤標準毛利率45%，核定原告
      之營業成本為7,460,985元，於法應屬妥適：
      1.首先，有關本案可否依所得稅法第83條推計課稅之部分
        ：
        本案原告既為餐飲業，由前述法理背景可知，其面臨營
        業成本先天上無法勾稽之限制，從而，被告機關依所得
        稅法第83條及同法施行細則第81條之規定，按同業利潤
        標準逕行核定原告之營業成本，應屬無誤。
      2.其次，本案是否因原告提示相關帳證而有不同：
        按所得稅法第83條要求提示帳證之目的，係為將帳上金
        額逆推（勾稽）至相關憑證，藉以確定相關支出之真實
        性（其內涵包括了確有該項支出且該支出係用於營業）
        。而本案原告既為餐飲業，即使有提供帳證，惟其帳證
        將因採定期盤存制而無法勾稽（餐飲業之先天限制），
        此時仍有對其營業成本進行推計課稅之必要，此亦與所
        得稅法第83條之立法意旨相符。
      3.最後，有關推計課稅之法律效果部分（即行業別選擇）
        ：
        原告主張「公司名稱雖為餐飲公司，但實係經營一般便
        餐小吃店，其行業別應選擇『一般便餐、麵食、點心店
        』（代號：5711-14，毛利率為25%）之業別，而非被告
        機關所採『中式餐館』（代號：5711-11，毛利率為45%
        ）之業別」云云，惟查原告之營利事業登記資料，其主
        行業別為中式餐館，又進貨憑證之內容多為海鮮、烏魚
        卵等食材及洋酒等食材，可知其實際經營者為「中式餐
        館（行業代號：5711-11）」，從而，被告機關依此業
        別之同業利潤標準核定原告87年度之營業成本，應無違
        誤。
    (四)至於原告主張「適用擴大書審之餐飲業，只要自動調整純
      益率達9%以上者，即可書面審核，甚至不問是否曾依法設
      帳及記錄」云云，此一觀點顯係誤認「擴大書面審核營利
      事業所得稅結算申報案件實施要點」之規範目的，按「書
      面審核」之規定僅係在現行人力無法進行全面查核下，所
      作出符合稽徵經濟原則之權宜措施罷了，故納稅義務人並
      不因此免除誠實申報之義務，此觀司法院釋字第247號解
      釋意旨甚明。因此，稅捐稽徵機關仍保有事後查核之權限
      ，只要納稅義務人成為電腦選案之抽查對象，即有依所得
      稅法第83條提示帳證之義務，是以原告此部分主張顯非可
      採。
參、另須附帶說明者，原告上開營業費用之主張，雖然本諸爭點
    原則，不在本案之審理範圍內。不過本諸上述法理背景之說
    明（即因餐飲業沒有制定出一般耗用原料標準，而不容許餐
    飲業一部推計之困境下，所採取「儘可能壓縮營業成本之適
    用領域，而將實際支付之費用劃入可核實認列之費用中」之
    折衷方法），原告此部分主張之金額（細項詳下），應該得
    列為營業費用中，就此原告可以另行請求更正計算。
    (1)桌巾洗滌費169,000元。
    (2)餐具80,750元。
    (3)餐巾紙454元。
    (4)便當盒11,429元。
    (5)免洗餐具29,715元。
肆、綜上所述，被告機關對原告87年度營利事業所得額之核定處
    分自屬合法，原告訴請撤銷原行政處分及訴願決定，顯屬無
    據（部分實體主張為起訴不合法，詳前所述），應予駁回。
據上論結，本件原告之訴或為無理由或屬不合法，爰依行政訴訟
法第98條第3項前段，判決如主文。
中　　華　　民　　國　　94　　年　 　1　　月　 26  　 日
                    第五庭審判長  法  官　張瓊文
                                  法  官　黃清光
                                  法  官　帥嘉寶
上為正本係照原本作成。
如不服本判決，應於送達後20日內，向本院提出上訴狀並表明上
訴理由，如於本判決宣示後送達前提起上訴者，應於判決送達後
20日內補提上訴理由書（須按他造人數附繕本）。
中　　華　　民　　國　　94　　年　 　1　　月　 26  　 日
 　　  　　　　　　　      　     書記官  蘇亞珍
